臺灣臺南地方法院刑事判決　　　　　　 100年度易字第1047號
公　訴　人　臺灣臺南地方法院檢察署檢察官
被　　　告　劉誠
上列被告因違反家庭暴力防治法案件，經檢察官提起公訴（100
年度偵字第9929號），本院判決如下：
    主  文
劉誠犯違反保護令罪，處有期徒刑捌月。
    事  實
一、劉誠係劉林宜梅之子，二人屬家庭暴力防治法第3條第3款所
    定「直系血親」之家庭成員關係。劉誠因多次對劉林宜梅暴
    力相向，於民國99年1月25日經本院民事庭以99年度家護字
    第12號核發通常保護令，命劉誠：(一)不得對劉林宜梅實施身
    體或精神上不法侵害行為。(二)不得直接或間接對劉林宜梅為
    騷擾、接觸之非必要聯絡行為。(三)應遠離劉林宜梅經常出入
    之場所即臺南市○○街○段65巷10號最少50公尺。(四)保護令
    之有效期間為一年確定。嗣於上開保護令屆期失效前，復經
    本院民事庭於99年11月29日以99年度家護聲字第62號民事裁
    定將上列本院99年度家護字第12號通常保護令之有效期間延
    長一年確定。劉誠收悉上開通常保護令及延長通常保護令裁
    定之內容，仍無視通常保護令之規範，於上開保護令有效期
    間內，即屢屢違反保護令，分別經本院於99年8月30日以99
    年度簡字第1673號判處拘役50日，如易科罰金以新臺幣（下
    同）1,000元折算1日確定；於100年3月28日以100年度簡字
    第321號判處拘役55日，如易科罰金以1,000元折算1日確定
    ；於100年7月7日以100年度易字第521號判處有期徒刑7月確
    定。
二、劉誠復基於違反前開通常保護令之單一犯意，以詢問劉林宜
    梅關於區公所辦理法律諮詢的時間為由，在前開通常保護令
    有效期間內之100年7月22日上午9時許，前往臺南市○區○
    ○街二段65巷10號（係劉誠姊姊劉沛廷之住處），進入該住
    處庭院大門對劉林宜梅咆哮，經劉林宜梅苦勸後方離去。劉
    誠復以同一理由接續於同日下時2時30分許，再度前往臺南
    市○區○○街二段65巷10號劉沛廷住處，進入該住處庭院大
    門對劉林宜梅大聲咆哮，違反本院民事庭上開通常保護令關
    於禁止劉誠對於劉林宜梅實施精神上不法侵害行為；禁止劉
    誠對於劉林宜梅為騷擾之聯絡行為；禁止劉誠靠近劉林宜梅
    經常出入之「臺南市○區○○街二段65巷10號」50公尺以內
    之通常保護令，嗣經劉沛廷鄰居報警而當場逮捕劉誠。
三、案經臺南市政府警察局第一分局報告臺灣臺南地方法院檢察
    署檢察官偵查起訴。
    理  由
壹、程序部分：
    刑事訴訟法第159條第1項雖規定，被告以外之人於審判外之
    言詞或書面陳述，除法律有規定外，不得作為證據。惟同法
    第159條之5明定：「被告以外之人於審判外之陳述，雖不符
    前四條之規定，而經當事人於審判程序同意作為證據，法院
    審酌該言詞陳述或書面陳述作成時之情況，認為適當者，亦
    得為證據。」、「當事人、代理人或辯護人於法院調查證據
    時，知有第159條第1項不得為證據之情形，而未於言詞辯論
    終結前聲明異議者，視為有前項之同意。」，其立法理由在
    於傳聞證據未經當事人之反對詰問予以核實，乃排斥其證據
    能力，惟當事人如放棄對原供述人之反對詰問權，於審判程
    序表示同意該等傳聞證據可作為證據，此時，法院除認該傳
    聞證據欠缺適當性外，自可承認其證據能力。又當事人、代
    理人或辯護人於調查證據時，知有刑事訴訟法第159條第1項
    不得為證據之情形，卻表示「對於證據調查無異議」、「沒
    有意見」等意思，而未於言詞辯論終結前聲明異議者，應視
    為已有將該等傳聞證據採為證據之同意，最高法院94年度台
    上字第2976號判決亦採同一見解。經查：本案被告劉誠於本
    院審判程序，對於下列經本院調查之證據方法，均表示對證
    據能力不爭執，復於審判期日就本院一一提示之前揭證據方
    法於言詞辯論終結前，均亦未就所調查之證據主張有刑事訴
    訟法第159條第1項不得為證據之情形，是參照上開說明要旨
    ，本案經調查之證據，均有證據能力。
貳、實體部分：
一、查前揭事實，業據被告劉誠於本院審判程序中坦承不諱（見
    本院100年11月16日審判筆錄），核與證人即被害人劉林宜
    梅於警詢、偵查中之證述（見警卷第8-10頁、偵卷第40-42
    頁）；證人劉沛廷於警詢、偵查中之證述（見警卷第11-13
    頁、偵卷第40-42頁）互核相符，復有本院99年度家護字第
    12號通常保護令、本院99年度家護聲字第62號民事裁定（見
    警卷第18-19頁）可稽，且經本院調閱99年度家護字第12號
    通常保護令卷宗、99年度家護聲字第62號延長通常保護令卷
    宗核閱無誤，足認被告任意性自白應與事實相符，自可採信
    ，事證明確，應予依法論科。
二、核被告劉誠所為，係犯家庭暴力防治法第61條第1、2、4 款
    之違反保護令罪，被告雖同時觸犯家庭暴力防治法第61條第
    1款、第2款及第4款之罪，然法院依家庭暴力防治法核發保
    護令者，該保護令內之數款規定，僅分別為不同之保護令行
    為態樣，被告以單一犯意而違反同一保護令上所禁止之數態
    樣，為一違反保護令之行為，屬單純一罪，應僅論以一違反
    保護令罪；又被告劉誠先後於100年7月22日上午9時許、同
    日下午2時30分許二次違反保護之犯行，均係以詢問劉林宜
    梅區公所辦理法律諮詢的時間為由，應係基於單一之違反保
    護令犯意，而於時間、空間緊密相接之環境下所為之接續數
    行為，為接續犯，亦僅論以一違反保護令罪。本院審酌被告
    具有高中肄業之智識程度，復已收受上開本院民事庭通常保
    護令及延長通常保護令裁定，猶仍多次故意違反保護令，無
    視保護令之存在，法紀觀念薄弱，兼衡被告之品行、生活狀
    況、犯罪之動機、目的、手段、犯罪後坦認犯行，態度尚佳
    等一切情狀，及公訴人之具體求刑（有期徒刑8月），量處
    如主文所示之刑，以資懲儆。
據上論斷，應依刑事訴訟法第299條第1項前段，家庭暴力防治法
第61條第1款、第2款、第4款，刑法第11條前段，判決如主文。
本案經檢察官李白松到庭執行職務。
中    華    民    國   100    年    11    月    30    日
                  刑事第二庭  法  官  鄭彩鳳
以上正本證明與原本無異。
如不服本判決應於收受本判後10日內向本院提出上訴書狀，並應
敘述具體理由。其未敘述上訴理由者，應於上訴期間屆滿後20日
內向本院補提理由書狀（均須按他造當事人之人數附繕本）「切
勿逕送上級法院」。
                              書記官  何小玉
中    華    民    國   100    年    11    月    30    日